---
title: "Proyecto asignatura Estadístic"
output: html_document
---

```{r setup, include=FALSE}
knitr::opts_chunk$set(echo = TRUE)
```


1.  Cargad en un dataframelos datos del ficherolistings.csv(descomprimido a partir delistings.csv.gz). Esta tabla de datos contiene datos sobre muchas variables:

```{r pressure, echo=TRUE}
data <- read.csv("listings.csv")

##Create new DataFrame
NewDataFrame = data[,c("id","name","neighbourhood","price","last_review","reviews_per_month","calculated_host_listings_count","availability_365","number_of_reviews_ltm","number_of_reviews","minimum_nights")]

knitr::kable(head(NewDataFrame[, 1:6]), "simple")

```

2. Renombrar las columnas del dataframecon nombres en castellano o catalán.

```{r}
##Rename DataFrame
colnames(NewDataFrame) <- c("ID", "Nombre", "Vecindario","Precio","Ultima Vista","Revisiones por mes","Recuento calculado de listados de hosts","Disponibilidad 365","Número de reseñas ltm","Número de reseñas","Noches mínimas")

#head(NewDataFrame) Nombre de las variables y las primeras 6 filas del data frame, usamos el comando head().

knitr::kable(head(NewDataFrame[, 1:6]), "simple")
```

3.Para las variables numéricas, calcular los siguientes estadísticos y mostrar en una tabla los siguientevalores: cantidad de valores no válidos, mínimo, máximo, media, varianza, cuartiles y mediana.

```{r}
DataFrameNumerico = data[,c("price","reviews_per_month","calculated_host_listings_count","availability_365","number_of_reviews_ltm","number_of_reviews","minimum_nights")]

#knitr::kable(head(DataFrameNumerico[, 1:7]), "simple")
#length(data$variable[data$variable == "NULL"])


summary(DataFrameNumerico)

```

4.Para las variables no numéricas, generad las tablas de frecuencias absolutas de cada uno de sus valores.

```{r}
DataFrameLetras = data[,c("name","neighbourhood")]

table(head(DataFrameLetras))
knitr::kable(table(head(DataFrameLetras)))

```

5.Dibujar diagramas de cajas(boxplots) e histogramas de todas las variables numéricas, mostrando un mínimo de 2 boxplot por fila. Ajustad la altura de los gráficos para que no queden demasiado pequeños.

```{r}

#boxplot(NewDataFrame$price, ylab='Price', main='Boxplot Price')
#boxplot(NewDataFrame$reviews_per_month, ylab='reviews_per_month', main='Boxplot reviews_per_month')
#boxplot(NewDataFrame$calculated_host_listings_count, ylab='calculated_host_listings_count', main='Boxplot calculated_host_listings_count')

#boxplot(NewDataFrame$price,NewDataFrame$reviews_per_month,NewDataFrame$calculated_host_listings_count,NewDataFrame$availability_365,NewDataFrame$number_of_reviews_ltm,NewDataFrame$number_of_reviews,NewDataFrame$minimum_nights, names = c("Price","reviews_per_month","Host Count","Availability","Reviews","Number reviews","Minimum Nights" ),main="Boxplots Datos Numericos")

hist(DataFrameNumerico$reviews_per_month, breaks=30, freq=F, main="HISTOGRAMA",xlab="numeros del eje x", ylab="numeros del eje y", col="darkblue")

```

6.Dibuja un diagrama de tarta para una de las variables no numéricas agrupando como “Otros” los valores que representen un porcentaje inferior al 1% del total.

```{r}

#pie(length(NewDataFrame$reviews_per_month[NewDataFrame$reviews_per_month == "NA"]))

```

7.Calcular el valor medio de alguna de las variables numéricas según el barrio, de menor a mayor y sintener en cuenta nombres de Barrio incorrectas (""o"N/A").

```{r}
library(knitr)
DATA_BARRIO = data.frame(neighbourhood=NewDataFrame$neighbourhood,price=NewDataFrame$price)
DATA_BARRIO = DATA_BARRIO[DATA_BARRIO$neighbourhood !=""|DATA_BARRIO$neighbourhood!="N/A",]
PRECIOS_MEDIOS = aggregate(DATA_BARRIO$price~DATA_BARRIO$neighbourhood,FUN = function(x){mean(x,na.rm = TRUE)})
PRECIOS_MEDIOS = PRECIOS_MEDIOS[order(PRECIOS_MEDIOS$`DATA_BARRIO$price`,decreasing = TRUE),]
##kable(head(PRECIOS_MEDIOS),col.name = c("neighbourhood","price"))

```


8. Dibuja un boxplotde la variable precio, para los 5 barrios más caros (precio medio más alto) y los 5 barrios más baratos (precio medio más bajo), en un mismo diagrama. Los   indicartambién el valor medio de los datos.

```{r}
library(knitr)
TOP=PRECIOS_MEDIOS$NewDataFrame$price[1:5]
kable(cinco_caros,col.name = c("Los 5 barrios más caros"))
n = dim(PRECIOS_MEDIOS)[1]
cinco_baratos=PRECIOS_MEDIOS$data_barrio$Barrios[(n-4):n]
kable(cinco_baratos,col.name = c("Los 5 barrios más baratos"))
```


9.Para 4 de las variables numéricas dibujar los diagramas de dispersión dos a dos, con colores diferentespara cada barrio ( “neighbourhood”)

```{r}
pairs(data[,1:4]) {r} rainbow n=length(unique(data$neighbourhood)) n# numero zonas pairs(data[,1:4], main = "Pon titulo tu y onlo bien ",       pch = 21, bg = rainbow(n)[factor(data$neighbourhood)]) {r} rainbow n=length(unique(data$neighbourhood)) n# numero zonas par(mfrow=c(3,2)) plot(data$price,data$minimum_nights, main = "Pon titulo tu y ponlo bien ",       pch = 21, bg = rainbow(n)[factor(data$neighbourhood)],xlab="zona",ylab="precio")  plot(data$price,data$latitude, main = "Pon titulo tu y ponlo bien ",       pch = 21, bg = rainbow(n)[factor(data$neighbourhood)],xlab="zona",ylab="precio")  plot(data$price,data$latitude, main = "Pon titulo tu y ponlo bien ",       pch = 21, bg = rainbow(n)[factor(data$neighbourhood)],xlab="zona",ylab="precio")  plot(data$price,data$latitude, main = "Pon titulo tu y ponlo bien ",       pch = 21, bg = rainbow(n)[factor(data$neighbourhood)],xlab="zona",ylab="precio")  plot(data$price,data$latitude, main = "Pon titulo tu y ponlo bien ",       pch
```


